【裁判字號】    95,訴,218
【裁判日期】    951016
【裁判案由】    清償借款
【裁判全文】
臺灣花蓮地方法院民事判決               95年度訴字第218號
原      告  丙○○○○○○○○.
法定代理人  甲○○
訴訟代理人  乙○○
被      告  丁○○
上列當事人間請求清償借款事件，本院於民國95年9月27日言詞
辯論終結，判決如下：
    主      文
被告應給付原告新台幣壹佰伍拾陸萬壹仟壹佰玖拾肆元，及自民
國95年2月26日起至清償日止，按年息百分之九點六計算之利息
，並自民國95年3月27日起至清償日止，按上開利息百分之三十
計算之違約金。
訴訟費用由被告負擔。
    事實及理由
一、原告主張：被告於民國94年10月12日擔任訴外人涂云向原告
    借款新台幣（下同）160萬元之連帶保證人，約定借款期間
    自94年10月12日起至101年10月12日止，應按月清償，利息
    按年息百分之九點六計算，如未按期攤還本息，除應給付遲
    延利息外，應加計應收利息百分之三十之違約金。詎借款人
    自95年1月26日起即未依約還款，已喪失期限利益，應立即
    清償。現尚積欠如主文第一項所示之金額、利息及違約金。
    爰依連帶保證之法律關係請求被告給付如主文第一項所示。
二、被告則以：被告係由借款人涂云之貸款仲介人辜閱騰要求擔
    任借款之連帶保證人，約明借得款項後支借15萬元予被告改
    善財務狀況，但涂云未履行承諾，於借得款項後未借款予被
    告；被告財務狀況惡劣，負債比過高，申請信用貸款均遭拒
    絕，原告若經徵信，必不會同意由被告擔任保證人，原告明
    顯核貸草率，違反貸放原則；被告現仍遭鈞院執行處扣款執
    行，且為雙卡債務協商案執行之債務人，兩者償債金額為每
    月25,609元，已逾薪資二分之一以上，實無力再清償本件債
    務等語資為抗辯。並聲明：原告之訴駁回。
三、兩造不爭執之事實：原告所提借據為真正。
四、原告主張之事實，已據其提出與所述相符之借據、還款紀錄
    等為證，被告對原告所提借據為真正並不爭執，依該借據記
    載，被告確擔任涂云向原告借款160萬元之連帶保證人，是
    堪認原告前開主張為真實。
五、按稱保證者，謂當事人約定，一方於他方之債務人不履行債
    務時，由其代負履行責任之契約；又保證債務，除契約另有
    訂定外，包含主債務之利息、違約金、損害賠償及其他從屬
    於主債務之負擔；另連帶債務之債權人，得對債務人中之一
    人或數人，同時或先後請求全部或一部之給付，民法第739
    條、第740條、第273條第1項分別定有明文。本件被告既為
    借款人涂云向原告借款之連帶保證人，對該借款債務自應負
    連帶清償責任，其所辯涂云未依約定借款15萬元予伊云云，
    為其與涂云間契約是否履行之問題，與本件借款無關，且原
    告有無對被告財務狀況為徵信，並不影響被告應負之連帶保
    證人責任，被告縱無清償能力，亦非得拒絕還款之正當理由
    ，故被告前開所辯，均不足採。
六、從而，原告依連帶保證之法律關係請求被告給付如主文第一
    項所示，為有理由，應予准許。
七、訴訟費用負擔之依據：民事訴訟法第78條。
中    華    民    國    95    年    10    月    16    日
                        臺灣花蓮地方法院民事庭
                            法      官  楊碧惠
上列正本證明與原本無異。
如對本判決不服，應於送達後20日內，向本院提出上訴狀（應抄
附繕本）。
中    華    民    國    95    年    10    月    16    日
                            法院書記官  黃倪濱


司法院資訊處製作；財團法人民間司法改革基金會備份。
